臺灣臺中地方法院行政訴訟判決
110年度交字第442號
原      告  張香婷  
被      告  臺中市交通事件裁決處
                      設臺中市○○區○○○路00號
代  表  人  黃士哲    住同上
訴訟代理人  黃曉妍律師
上列當事人間交通裁決事件，原告不服被告民國110年9月30日中
市裁字第68-GDH898092號裁決書，提起行政訴訟，本院判決如下
：
    主  文
原告之訴駁回。
訴訟費用新臺幣參佰元由原告負擔。
    事實及理由
一、程序事項：按行政訴訟法第237 條之7 規定，交通裁決事件
    之裁判，得不經言詞辯論為之。本件屬交通裁決事件，依兩
    造所述各節及卷內資料其事證已臻明確，本院認無經言詞辯
    論之必要，爰不經言詞辯論而為判決。
二、事實概要：原告所有號牌AQA-6999號自用小客車(下稱系爭
    車輛）於民國110年8月4日12時34分，行經臺中市大雅區神
    林路一段520巷內，因「非遇突發狀況，在車道中暫停」之
    違規行為，經臺中市政府警察局大雅分局（下稱舉發機關）
    員警認定該車違反道路交通管理處罰條例第43條第1項第4款
    之規定，遂對車主即原告掣開第GDH898092號舉發違反道路
    交通管理事件通知單。原告於到案期限前檢具事證及應歸責
    人相關資料，向被告告知應歸責人即原告，被告續於110年9
    月30日以中市裁字第68-GDH898092號裁決書（下稱原處分）
    ，依道路交通管理處罰條例第43條第1項第4款、第63條第1
    項第3款、第24條第1項第3款及「違反道路交通管理事件統
    一裁罰基準表」之規定，按期限內到案之基準，裁處原告第
    1階段罰鍰新臺幣（下同）18,000元，記違規點數3點，並應
    參加道路交通安全講習。
三、原告主張略以：
　㈠證據不完整，檢舉影像僅約20秒左右，被檢舉車輛並非持續
    且任意驟然煞車、減速而於車道中停止，而因此有造成後方
    減速不及而發生事故之危害。受檢舉車輛是以低於20公里之
    時速靠車道右緩速停下，車道右側為開放式水溝，視線關係
    係無法完全緊靠右側，但左側仍保有充足空間供後方車輛超
    越。
　㈡檢舉影像時間為110年8月4日12時34分，但受檢舉車輛當時正
    位於臺中市大里區，該日12時20分下大里德芳南路匝道，無
    法在14分之內，由該匝道抵達受檢舉位置。
　㈢原告與後車行駛於該路段時，因為是在郊區田間的道路，本
    件原告車子僅放慢停靠路邊，故後方車輛並無沒有反應不及
    而失控的危險存在，後車是可合理預期並有充分的時間變應
    ，且該情況也不會導致後車反應不及而失控，或因而產生連
    鎖反應致肇事的危險等語，並聲明：原處分撤銷，訴訟費用
    由被告負擔。
四、被告答辯則以：
  ㈠本件應適用之法律依據為道路交通管理處罰條例第43條第1項
    第4款、第63條第1項第3款、第24條第1項第3款、第7條之1
    、第85條第1項、道路交通安全規則第91條第1項第3款、第9
    4條第2項、第101條第1項第5款等規定。
  ㈡案經轉據舉發機關110年9月8日中市警雅分交字第1100041607
    號函復說明略以：「經重新檢視檢舉影像，發現旨揭車輛於
    110年8月4日12時34分在大雅區神林路一段520巷內，非遇突
    發狀況，在行駛途中於車道中暫停，然陳訴人表示上揭時段
    並未行駛於該違規地點，經查現場圖片與檢舉照片地址相符
    ，本案違規事實明確」。
  ㈢次查舉發機關所附採證光碟，確認：(一)檢舉民眾車輛行車
    紀錄器畫面時間2021/08/04 12：34：45時至12：34：51時
    檢舉民眾車輛(下稱該車)行駛於臺中市○○區○○路○段000巷○○
    ○○○○○○○路○段000巷0000000000號道路交岔路口，當時號牌A
    QA-6999號黑色小客車(下稱系爭車輛)於該車前方，顯示後
    方煞車燈及第三煞車燈靜止不動，畫面顯示系爭車輛未靠右
    側，左側所餘之空間尚不足該該車保持半公尺以上間隔超車
    通過，致使該車被迫停下，之後系爭車輛後方煞車燈及第三
    煞車燈熄滅，並開始往前行駛。(二)民眾翻拍行車紀錄器畫
    面長度00：00：00時至00：00：29時該車行駛於臺中市○○區
    ○○路○段000巷○○○○○○○○○路○段000巷0000000000號道路交岔
    路口，當時系爭車輛於該車前方，畫面顯示後方煞車燈及第
    三煞車燈靜止不動，系爭車輛未靠右側，其左側所餘之空間
    尚不足該車保持半公尺以上間隔超車通過，致使該車被迫停
    下，之後系爭車輛後方煞車燈及第三煞車燈熄滅，並開始往
    前行駛。
　㈣從上揭影像顯示，系爭車輛行駛於臺中市○○區○○路○段000巷○
    ○○○○○○○○路○段000巷0000000000號道路交岔路口，在前方車
    況無突發狀況下，暫停於車道上，所左側所餘之空間尚不足
    該車保持半公尺以上間隔超車通過，該車行近後，系爭車輛
    始往前行駛，認系爭車輛之行為，超出用路人之合理預期，
    自應受罰等語，並聲明：原告之訴駁回，訴訟費用由原告負
    擔。
五、本院之判斷：
  ㈠按「汽車除遇突發狀況必須減速外，不得任意驟然減速、煞
    車或於車道中暫停。前車如須減速暫停，駕駛人應預先顯示
    燈光或手勢告知後車，後車駕駛人應隨時注意前車之行動。
    」、「汽車駕駛人，駕駛汽車有下列情形之一者，處新臺幣
    6 千元以上2 萬4 千元以下罰鍰，並當場禁止其駕駛：四、
    非遇突發狀況，在行駛途中任意驟然減速、煞車或於車道中
    暫停。」、「汽車駕駛人有第一項第一款至第四款或前項行
    為者，並吊扣該汽車牌照三個月」、「汽車駕駛人有下列各
    款所列條款之一者，除依原條款處罰鍰外，並予記點：三、
    有第43條、第53條或第53條之1情形之一者，各記違規點數3
    點。」、「汽車駕駛人，有下列情形之一者，應接受道路交
    通安全講習：三、有第43條規定之情形。」道路交通安全規
    則第94條第2項、道路交通管理處罰條例第43條第1項第4款
    及第4項前段、第63條第1項第3款及第24條第1項第3款分別
    定有明文。
  ㈡經查，本院勘驗調查舉發機關提供之採證光碟，製成勘驗筆
    錄附卷為證（見本院卷第89頁），勘驗結果為：㈠檢舉民眾
    車輛行車紀錄器畫面時間2021/08/04 12：34：45時至12：3
    4：51時檢舉民眾車輛(下稱該車)行駛於臺中市○○區○○路○段
    000巷○○○○○○○○○路○段000巷0000000000號道路交岔路口，當
    時號牌AQA-6999號黑色小客車(下稱系爭車輛)於該車前方，
    顯示後方煞車燈及第三煞車燈靜止不動，畫面顯示系爭車輛
    未靠右側，左側所餘之空間不足使該車保持半公尺以上間隔
    超車通過，致使該車被迫停下，之後系爭車輛後方煞車燈及
    第三煞車燈熄滅，並開始往前行駛。㈡民眾翻拍行車紀錄器
    畫面長度00：00：00時至00：00：29時該車行駛於臺中市○○
    區○○路○段000巷○○○○○○○○○路○段000巷0000000000號道路交
    岔路口，當時系爭車輛於該車前方，畫面顯示後方煞車燈及
    第三煞車燈靜止不動，系爭車輛未靠右側，其側所餘之空間
    不足使該車保持半公尺以上間隔超車通過，致使該車被迫停
    下，之後系爭車輛後方煞車燈及第三煞車燈熄滅，並開始往
    前行駛。
  ㈢依上開勘驗結果可知，系爭車輛臺中市○○區○○路○段000巷○○○
    ○○○○○路○段000巷0000000000號道路交岔路口，於前方無緊
    急危險之情況下，於車道中暫停，後方該車被迫停在車道上
    等情。雖原告主張被檢舉車輛並非持續且任意驟然煞車、減
    速而於車道中停止，而因此有造成後方減速不及而發生事故
    之危害云云，然依前揭道路交通管理處罰條例第43條第1 項
    第4款規定以觀，其立法意旨乃在於駕駛人若恣意驟然減速
    ，將導致後方之車輛應變不及而造成追撞，是除非遇有突發
    狀況影響行車動線而不得不然，否則依法即嚴禁驟然減速或
    暫停，亦即上開規範目的乃在於使駕駛人能合理預期他方之
    行車動態，俾能有充分之時間應變，避免因無預期於車道中
    暫停導致其他駕駛人因反應不及而失控，或因亦猝然減速而
    產生連鎖反應致肇事，故所謂「於車道中暫停」之認定自應
    考量其他駕駛人之合理預期之程度。又所謂「突發狀況」，
    應具有立即發生之危險性及急迫性之狀況存在（如前方甫發
    生車禍事故、前方有掉落之輪胎、倒塌之路樹襲來或其他相
    類程度事件），駕駛人若不立即採取減速、煞車或於車道中
    暫停之措施，即會發生其他行車上之事故或其他人員生命、
    身體之危險等，始足當之。查，依當時路況原告駕駛系爭車
    輛前方並未有緊急性、危險性之情況發生，且依當時系爭路
    段之車流狀況，顯無煞車暫停之必要，惟原告竟於行駛途中
    在無何突發狀況下，不顧車道上之該車是否仍在行駛中，即
    貿然將系爭車輛暫停於車道上，亦無顯示方向燈或雙黃燈警
    示後方車輛，阻擋該車行進路線，已嚴重影響道路交通之行
    車秩序及安全，倘若道路上一有行車非因遭遇突發狀況，而
    係其他因素（例如：與他車發生行車糾紛、路況不熟暫停找
    路等情形）即得任意於車道中直接停車，將立即影響後方用
    路人行駛之權利，更可能增添交通事故之發生。從而，本件
    原處分認定原告有「非遇突發狀況，在車道中暫停」之違規
    行為，並裁處原告，認事用法應無違誤。  
  ㈣綜上所述，原告違規事證明確，被告依法所為原處分並無違
    誤，原告訴請撤銷，為無理由，應予駁回。
六、本件事證已臻明確，兩造其餘主張及陳述，經核於判決結果
    不生影響，爰不逐一論列，附此敘明。
七、本件第一審裁判費為300 元，應由原告負擔，爰確定第一審
    訴訟費用額如主文第2 項所示。
據上論結，本件原告之訴為無理由，依行政訴訟法第237 條之7
、第98條第1 項前段、第237 條之8 第1 項，判決如主文。
中　　華　　民　　國　　111 　年　　7 　　月　　15　　日
　　　　　　　　　行政訴訟庭　法　官　楊萬益
以上正本證明與原本無異。
如不服本判決，應於判決送達後20日內，向本院提出上訴狀並表
明上訴理由（原判決所違背之法令及其具體內容或依訴訟資料可
認為原判決有違背法令之具體事實），其未表明上訴理由者，應
於提出上訴後20日內向本院補提理由書（上訴狀及上訴理由書均
須按他造人數附繕本，如未按期補提上理由書，則逕予駁回上訴
），並應繳納上訴裁判費新臺幣750元。
中　　華　　民　　國　　111 　年　　7 　　月　　15　　日
　　　　　　　　　　　　　　　書記官　林柏名